【裁判字號】    92,易,265
【裁判日期】    920227
【裁判案由】    加重竊盜
【裁判全文】
臺灣臺中地方法院刑事判決                          九十二年度易字第二六五號
    公  訴  人  台灣台中地方法院檢察署檢察官
    被      告  丙○○
右列被告因竊盜案件，經檢察官提起公訴（九十一年度偵字第二四三五八號），本院
判決如左：
    主  文
丙○○竊盜，處有期徒刑參月，如易科罰金，以參佰元折算壹日。
    事  實
一、丙○○曾因竊盜案件，經本院以九十年度中簡字第一三二七號判處有期徒刑六月
    ，緩刑三年，於民國九十年十二月二十二日確定，現仍緩刑中。仍不知悔改，復
    意圖為自己不法之所有，於九十一年十二月九日十七時三十分許，駕駛其所有Ｏ
    Ｇ－六五七五號自小客車（內載螺絲起子四支、鉗子一支、鋸子一支、板模起子
    一支），前往台中縣清水鎮○○○○○路旁台中港務局船員服務中心之停車場，
    將該自小貨車停放在停車場，徒手進入該已停用之船員服務中心內，竊取該中心
    所有冷氣銅管一批（約十五公斤），得手後將銅管搬至自小貨車上欲離去時，為
    巡邏警員發覺可疑，上前攔檢而當場查獲。
二、案經台中港務警察局移送台灣台中地方法院檢察署檢察官偵查起訴。
    理  由
一、訊據被告丙○○否認竊盜犯行，辯稱伊當時駕駛ＯＧ－六五七五號自小客車，前
    往台中縣清水鎮○○○○○路旁船員服務中心，係因伊前一日至梧棲港市場買魚
    ，見該處有人玩模型飛機，要去看人家玩模型飛機，並未進入船員服務中心，冷
    氣銅管一批係伊在停車場旁草叢內拾獲，非伊進入船員服務中心所竊取，伊於前
    一日有進入該船員服務中心，是進入上廁所云云。惟查為警在被告駕駛之ＯＧ－
    六五七五號自小客車上查獲之冷氣銅管一批，係台中港務局船員服務中心所有，
    原裝設在冷氣通風管內等情，業據證人即台中港務局地產科長甲○○於警訊及本
    院審理時指訴綦詳，復有贓物認領保管單附卷可稽，該冷氣銅管一批原既裝設在
    船員服務中心之冷氣通風管內，且非無價值，依常理，應不致有人大費週章將之
    拆卸，再搬至停車場旁草叢內棄置。又案發後該船員服務中心一樓大門及二樓房
    間內，均採得被告之鞋印，亦經證人即台中港務警察局警員乙○○證述無訛，並
    有顯示被告所穿涼鞋及鞋印之照片在卷足憑。參以證人乙○○另證稱開始時被告
    不承認曾進入船員服務中心，後經伊等提示鞋印，被告才說前一日有進入，但仍
    否認有到過二樓，銅管拆卸痕跡是新的，現場通風管內之隔熱材質遭破壞痕跡也
    是新的，還有冷媒滴下來，伊等前往採證時地面還有水痕等語，及被告自承伊至
    船員服務中心未看見其他人等情，益徵前述冷氣銅管一批，確係被告進入該船員
    服務中心所竊，被告所辯無非飾卸之詞，不足採信，其犯行已堪認定。
二、核被告所為，係犯刑法第三百二十條第一項之竊盜罪。為警在被告駕駛之ＯＧ－
    六五七五號自小客車上查獲之螺絲起子四支、鉗子一支、鋸子一支、板模起子一
    支等工具，客觀上固具行兇危險性，屬於兇器，然並無證據足資證明被告進入該
    船員活動中心竊取前述冷氣銅管時，攜帶上開工具，檢察官認被告係成立刑法第
    三百二十一條第一項第三款之加重竊盜罪，尚有未洽，起訴法條應予變更。爰審
    酌被告曾因竊盜案件，經本院以九十年度中簡字第一三二七號判處有期徒刑六月
    ，緩刑三年，於九十年十二月二十二日確定，仍不知悔改，及其犯罪動機、目的
    、手段、所生損害、犯罪後態度等一切情狀，處以如主文所示之刑，並諭知易科
    罰金之折算標準。扣案之螺絲起子四支、鉗子一支、鋸子一支、板模起子一支，
    雖為被告所有，但不能證明係供犯罪之用，不得宣告沒收，併予敘明。
據上論斷，應依刑事訴訟法第二百九十九條第一項前段、第三百條，刑法第三百二十
條第一項、第四十一條第一項前段，罰金罰鍰提高標準條例第一條前段、第二條，判
決如主文。
中      華      民      國      九十二      年    二    月    二十七    日
                                        法  官  鍾  堯  航
右正本證明與原本無異。
如不服本判決，應於送達後十日內向本院提出上訴狀（須附繕本），上訴於台灣高等
法院台中分院。
                                        書記官
中      華      民      國      九十二      年    二    月    二十七    日
附錄論罪科刑法條
刑法第三百二十條第一項：
意圖為自己或第三人不法之所有，而竊取他人之動產者，為竊盜罪，處五年以下有期
徒刑、拘役或五百元以下罰金。


司法院資訊處製作；財團法人民間司法改革基金會備份。
